【裁判字號】    90,易,2324
【裁判日期】    900730
【裁判案由】    賭博等
【裁判全文】
臺灣板橋地方法院刑事判決                          九十年度易字第二三二四號
    公  訴  人  臺灣板橋地方法院檢察署檢察官
    被      告  丙○○
                乙○○
                甲○○
右列被告因賭博案件，經檢察官提起公訴（九十年度偵字第七九七七號），本院判決
如左：
    主  文
丙○○、乙○○共同以賭博為常業，丙○○處有期徒刑伍月、乙○○處有期徒刑參月
。如易科罰金，均以佰元折算壹日，乙○○緩刑參年。電動賭博機具「水果盤」機
台參台、「彈珠台」機台陸台、「７ＰＫ」機台肆台、「麻將台」機台參台、「鑽石
列車」機台貳台、「拉霸」機台伍台，共貳拾參台（共含ＩＣ板貳拾參塊）、新台幣
肆萬貳仟參佰元、監視器螢幕壹台、監視器鏡頭壹支，均沒收。
甲○○在公眾得出入之場所賭博財物，處罰金壹仟元，如易服勞役，以佰元折算壹
日。電動賭博機具「水果盤」機台參台、「彈珠台」機台陸台、「７ＰＫ」機台肆台
、「麻將台」機台參台、「鑽石列車」機台貳台、「拉霸」機台伍台，共貳拾參台（
共含ＩＣ板貳拾參塊）、新台幣肆萬貳仟參佰元，均沒收。
    事  實
一、丙○○明知未依電子遊戲場業管理條例規定，辦理營利事業登記者，不得經營電
    子遊戲場業，竟基於經營電子遊戲場及常業賭博之犯意，自民國（下同）九十年
    二月間某日起，在臺北縣板橋市○○路○段四六五巷四十弄二號一樓，公眾得出
    入之場所內，擺設電動賭博機具「水果盤」機台三台、「彈珠台」機台六台、「
    ７ＰＫ」機台四台、「麻將台」機台三台、「鑽石列車」機台二台及「拉霸」機
    台五台之電子遊戲機具計二十三台。並自同年四月一日起，以月薪新台幣（下同
    ）四萬元，僱用與其有常業賭博犯意聯絡之乙○○擔任開分員，負責開分、洗分
    、兌換現金等工作。其玩法為：「水果盤」以一比五之比例、「彈珠台」以一比
    一之比例、「７ＰＫ」以一比五之比例、「麻將台」以一比一之比例、「鑽石列
    車」以一比五之比例、「拉霸」台以一比五之比例開分，賭客持金錢向乙○○請
    求開分後押注把玩，押中可得倍數不等之分數，再依所得比例兌換現金，未押中
    ，則所押分數由機台沒入，賭資歸丙○○所有。二人共同以前揭方式與不特定賭
    客賭博財物，並以之為常業。甲○○基於賭博財物之犯意，於九十年四月二十五
    日一時許，在上址以上開方式把玩前開電動機具與丙○○、乙○○賭博財物。嗣
    於九十年四月二十五日一時三十分許，在上址當場為警查獲，扣得前開電動賭博
    機具共二十三台（共含ＩＣ板二十三塊）、兌換籌碼處之財物，現金四萬二千三
    百元，丙○○所有，共同供犯罪用之監視器螢幕一台、監視器鏡頭一支。
二、案經台北縣警察局海山分局報請臺灣板橋地方法院檢察署檢察官偵查起訴。
    理  由
一、右揭事實，業據被告丙○○、乙○○、甲○○坦承不諱，且互核一致，復有如事
    實欄所示之物扣案足稽。被告三人犯行事證明確，均堪以認定。
二、查被告丙○○擺設電子遊戲機具達二十三台之多，與賭客對賭財物，被告乙○○
    在該處受丙○○雇用，顯均係恃賭維生，所為均係犯刑法第二百六十七條之常業
    賭博罪。被告甲○○所為係犯刑法第二百六十六條第一項前段之普通賭罪。被告
    丙○○、乙○○（自九十年四月一日起）二人就所犯常業賭博罪，有犯意聯絡、
    行為分擔，為共同正犯。另被告丙○○未依法為營業登記，擺設電子遊戲機具，
    所為另犯電子遊戲場業管理條例第二十二條之罪。其以一行為觸犯上開二罪名，
    係想像競合犯，應從一重之常業賭博罪處斷。爰審酌被告丙○○擺設電動賭博機
    具二十三台，吸引不特定之賭客對賭財物，助長賭風，影響社會善良風俗，被告
    乙○○係受僱用，僅上班數日，被告甲○○為賭客，犯情非重，及其等品性、生
    活狀況、智識程度、犯後態度等一切情狀，各量處如主文所示之刑，並分別諭知
    易科罰金及易服勞役之折算標準。又被告乙○○前未曾受有期徒刑以上刑之宣告
    ，有臺灣高等法院檢察署刑案紀錄簡覆表在卷可稽，因年輕識淺、一時失慮，偶
    罹刑典，事後已坦承犯行，經此刑之宣告後，應知警惕而無再犯之虞，本院因認
    暫不執行其刑為當，予以宣告緩刑三年，用啟自新。
三、被告丙○○前開擺設賭博性電動機具之處所，既係供不特定之人出入賭博財物之
    用，應屬公眾得出入之場所，其所為亦符合刑法第二百六十六條第一項前段普通
    賭博罪之構成要件，僅該罪部分為常業賭博罪所吸收，不另論罪，是扣案之電動
    賭博機具及兌換籌碼處之現金四萬二千三百元，既屬當場賭博之器具及兌換籌碼
    處之財物，爰依刑法第二百六十六條第二項宣告沒收。另扣案丙○○所有，共同
    供犯罪用之監視器螢幕一台、監視器鏡頭一支，另依刑法第三十八條第一項第二
    款規定沒收。
據上論斷，應依刑事訴訟法第二百九十九條第一項前段，電子遊戲場業管理條例第二
十二條，刑法第十一條、第二十八條、第二百六十七條、第二百六十六條第一項、第
二項、第四十一條第一項、第四十二條第二項、第五十五條、第七十四條第一款、第
三十八條第一項第二款，罰金罰鍰提高標準條例第一條前段、第二條，判決如主文。
本案經檢察官謝宗甫到庭執行職務
中      華      民      國    九十      年      七      月     三十     日
                                      臺灣板橋地方法院刑事第四庭
                                          法  官  王  敏  慧
右正本證明與原本無異
如不服本判決應於送達後十日內向本院提出上訴狀
                                          書記官  廖  美  紅
中      華      民      國    九十      年      八      月      二      日
附錄本案論罪科刑法條全文：
電子遊戲場業管理條例第二十二條：
違反第十五條規定者，處行為人一年以下有期徒刑、拘役或科或併科新臺幣五十萬元
以上二百五十萬元以下罰金。
刑法第二百六十七條
以賭博為常業者，處二年以下有期徒刑，得併科一千元以下罰金。
刑法第二百六十六條
在公共場所或公眾得出入之場所賭博財物者，處一千元以下罰金，但以供人暫時娛樂
之物為賭博者，不在此限。（罰金數額已依罰金罰鍰提高標準條例提高為十倍）
當場賭博之器具與在賭檯或兌換籌碼處之財物，不問屬於犯人與否，沒收之。


司法院資訊處製作；財團法人民間司法改革基金會備份。
